【裁判字號】    90,毒抗,754
【裁判日期】    900928
【裁判案由】    毒品危害防制條例
【裁判全文】
臺灣高等法院刑事裁定                              九十年度毒抗字第七五四號
    抗  告  人
    即受處分人  甲○○
右抗告人因毒品危害防制條例案件，不服臺灣基隆地方法院中華民國九十年八月十五
日裁定（九十年度毒聲字第一一九一號），提起抗告，本院裁定如左：
  主  文
抗告駁回。
  理  由
一、本件抗告意旨略以：抗告人自九十年三月間命付保護管束以來，即已戒除施用毒
    品之習慣，並按期前往指定處所報到，接受尿液檢驗，且均符合檢驗標準，雖於
    七月二十六日，接受尿液檢驗時，呈陽性反應，惟抗告人並未施用任何毒品，該
    陽性反應或係因抗告人右腿受傷，於住家附近之泰生堂中藥房，購買中藥服用所
    致。且抗告人自命付保護管束以來，均按時報到接受檢驗，且只須再經過三次之
    檢驗，其保護管束即已期滿，抗告人當不至於保護管束期間即將屆滿之際，再吸
    食毒品，致使無法通過檢驗，原裁定未察，僅以尿液檢驗呈陽性反應，旋即撤銷
    停止戒治之裁定，實有違誤，爰提起本件抗告云云。
二、按甲基安非他命經口服投與後約百分之七十於二十四小時內自尿液中排出，約百
    分之九十於九十六小時內自尿液中排出，甲基安非他命之檢出與其投與方式、投
    與量、個人體質、採尿時間及檢測儀器之精密度等諸多關係有關，惟依上建資料
    推斷，最長可能不會超過四日，有行政院衛生署藥物食品檢驗局民國八十一年二
    月八日（八一）藥檢壹字第零零一一五六號函一紙在卷可稽，而氣象層析分析法
    為最具公信力之檢驗方法，並無出現偽陽性之可能，此有相關醫學文獻可參。經
    查，抗告人甲○○於九十年七月二十六日經臺灣基隆地方法院檢察署採尿，送檢
    驗機構以酵素免疫分析法、氣象層析質譜儀分析法確認，檢驗結果均認該尿液中
    均呈甲基安非他命陽性反應，此有臺灣尖端先進生技醫藥股份有限公司濫用藥物
    檢驗中心九十年八月三日濫用藥物檢驗報告一紙在卷可稽，其所採用之檢驗方法
    為初步檢驗（酵素免疫分析法）及確認檢驗（氣象層析質譜儀）二者並行，出現
    偽陽性反應之機率極低，可認抗告人確有施用安非他命之犯行。按安非他命係毒
    品危害防制條例第二條第二項第二款所稱之第二級毒品，抗告人施用安非他命之
    行為係犯毒品危害防制條例第十條第二項施用毒品罪名甚明。其所辯未曾施用安
    非他命云云，顯為卸責之詞，無足採信。
三、故抗告人上開辯解，應係飾卸之詞，不足採信。其確有施用毒品犯行，洵堪認定
    ，聲請人聲請將被告撤銷停止戒治，經核屬實，應予准許，原裁定法院依毒品危
    害防制條例第二十二條第二項裁定被告撤銷停止戒治﹔令入戒治處所，施以強制
    戒治，於法並無不合。抗告意旨，任意指摘原裁定不當，請求予以撤銷，為無理
    由，應予駁回。
三、據上論斷，應依刑事訴訟法第四百十二條裁定如主文。
中     華     民     國     九十     年      九      月     二十八     日
                              台灣高等法院刑事第十一庭
                                  審判長法  官  楊  照  男
                                        法  官  王  詠  寰
                                        法  官  陳  炳  彰
右正本證明與原本無異。
不得再抗告。
                                        書記官  賴  淑  真
中      華      民      國      九十     年      十     月      三      日


司法院資訊處製作；財團法人民間司法改革基金會備份。
